【裁判字號】    98,消債聲,209
【裁判日期】    980921
【裁判案由】    聲請免責
【裁判全文】
台灣台中地方法院民事裁定           98年度消債聲字第209號
    聲  請  人
    即  債務人  王靖潔（即王秀.
    代  理  人  常照倫  律師
                莊惠祺  律師
    複  代理人  蘇若龍  律師
    相  對  人
    即  債權人  彰化商業銀行股份有限公司
    法定代理人  李庸三
    代  理  人  甲○○
    相  對  人
    即  債權人  上海商業儲蓄銀行股份有限公司
    法定代理人  陳逸平
    代  理  人  己○○
    相  對  人
    即  債權人  台北富邦商業銀行股份有限公司
    法定代理人  梁培華
    相  對  人
    即  債權人  國泰世華商業銀行股份有限公司
    法定代理人  汪國華
    代  理  人  顏雅如
    相  對  人
    即  債權人  荷商荷蘭銀行股份有限公司台北分公司
    法定代理人  經天瑞
    代  理  人  李軼倫
    相  對  人
    即  債權人  渣打國際商業銀行股份有限公司
    法定代理人  麥侃哲
    相  對  人
    即  債權人  臺灣新光商業銀行股份有限公司
                          6、.
    法定代理人  李增昌
                          6、.
    代  理  人  乙○○
    相  對  人
    即  債權人  香港商香港上海匯豐銀行股份有限公司
                （原「中華商業銀行股份有限公司」）
    法定代理人  韋力行
    相  對  人
    即  債權人  遠東國際商業銀行股份有限公司
    法定代理人  洪信德
    代  理  人  戊○○
    相  對  人
    即  債權人  玉山商業銀行股份有限公司
    法定代理人  黃永仁
    代  理  人  丁○○
    相  對  人
    即  債權人  萬泰商業銀行股份有限公司
    法定代理人  韓傑輔
    相  對  人
    即  債權人  台新國際商業銀行股份有限公司
    法定代理人  蔡孟
    相  對  人
    即  債權人  安泰商業銀行股份有限公司
    法定代理人  齊百邁
    相  對  人
    即  債權人  中國信託商業銀行股份有限公司
    法定代理人  羅聯福
    代  理  人  鄭資華
    相  對  人
    即  債權人  台灣美國運通國際股份有限公司
    法定代理人  胡柏迪
    相  對  人
    即  債權人  美商丙○銀行股份有限公司
    法定代理人  利明
    相  對  人
    即  債權人  丙○(台灣)商業銀行股份有限公司
    法定代理人  利明
上列當事人間因消費者債務清理事件，債務人聲請更生，經本院
裁定開始清算程序並同時終止清算程序，本院裁定如下：
    主    文
債務人王靖潔（即王秀月）不免責。
    理    由
一、按債務人有下列各款情形之一者，法院應為不免責之裁定，
    但債務人證明經普通債權人全體同意者，不在此限：一、於
    七年內曾依破產法或本條例規定受免責；二、隱匿、毀損應
    屬清算財團之財產，或為其他不利於債權人之處分；三、捏
    造債務或承認不真實之債務；四、因浪費、賭博或其他投機
    行為，致財產顯然減少或負擔過重之債務，而生開始清算之
    原因；五、於清算聲請前一年內，已有清算之原因，而隱瞞
    其事實，使他人與之為交易致生損害；六、明知已有清算原
    因之事實，非基於本人之義務，而以特別利於債權人中之一
    人或數人為目的，提供擔保或消滅債務；七、隱匿、毀棄、
    偽造或變造帳簿或其他會計文件之全部或一部，致其財產之
    狀況不真確；八、故意於財產及收入狀況說明書為不實之記
    載，或有其他故意違反本條例所定義務之行為，消費者債務
    清理條例第134條定有明文。
二、經查：
  (一)債務人王靖潔（即王秀月）依消費者債務清理條例，聲請更
    生，前經本院裁定開始清算程序並同時終止清算程序確定在
    案，有本院98年度消債清字第190號民事裁定附卷可考。
  (二)復查，本件債務人聲請更生，前經本院於97年 8月14日裁定
    開始更生程序在案，嗣債務人於債權表｛總債務 5,684,785
    元，無擔保債務3,212,319元，無擔保債務2,472,466元（不
    動產所有權登記為配偶卓水添）｝確定後，針對無擔保債務
    於98年2月2日所提出確定之更生方案（每月清償12,000元，
    8年96期，還款金額1,152,000元，清償成數約35.86%），而
    債務人最初提出之更生方案經本院司法事務官發函債權人表
    示意見，除遠東國際銀行股份有限公司未表示意見，上海商
    業儲蓄銀行股份有限公司、台新國際商業銀行股份有限公司
    表示同意外，其餘債權人表示不同意，是債務人所提更生方
    案，即未能依消費者債務清理條例第59條、第60條規定獲得
    債權人會議之可決。
  (三)嗣本院斟酌債務人所提更生方案，其清償成數並不高，且參
    酌債權人提出其前之消費紀錄，為百貨公司｛新光三越百貨
    （94筆）、廣三崇光百貨（14筆）、太百豐原（36筆）、豐
    洋興業（60筆）、衣蝶百貨（4筆）、TIGER CITY（7筆）｝
    、精品（美華泰進口精品生活館、名佳美精緻生活館、四季
    精品百貨、寶雅生活館）、婦嬰用品（媽媽寶寶、愛的世界
    ）、電信（遠鋐電信、遠傳電信、曉鴻通信社、妙音通信公
    司、天祐通信行、巨祥電通30,200元）、汽車旅館（逸淦商
    務汽車旅館、亞特蘭大汽車旅館、海頓汽車旅館、歐風汽車
    旅館）、飲食（三皇三家、KULUKULU迴轉壽司、爭鮮迴轉壽
    司、中友百貨宮廷餐廳、太平洋百貨豐原店美食街、核果飲
    食店、養老乃瀧、萬益食品、大鼎活蝦餐廳）、服飾（美公
    子男飾、A+1服飾、衣莉服飾、TEE、東東服飾、HENG TEN、
    高鼎皮飾行、傅興服飾行、BESTWEAR、俏比公司、上格西服
    、美國原宿、索奈爾、紅番區）、美容（丹爾剪燙）、電視
    購物（富邦momo）、體育用品（金同利公司）、旅遊（萬旅
    遊旅行社、水上樂園）、大額預借現金（92年 5月20,000元
    、92年8月55,500元、92年 9月20,000元、92年10月120,000
    元、92年12月77,000元、93年1月50,000元、93年2月40,000
    元、93年3月10,000元、93年4月58,992元、93年5月260,800
    元、93年6月82,000元、93年7月139,999元元、93年8月138,
    000元、93年10月6,300元、94年1月200,000元、94年3月30,
    000元、94年4月135,000元、94年5月200,000元、94年6月12
    0,000元、94年 7月81,000元、94年8月50,300元、94年10月
    80,000元、94年12月55,000元、95年1月17,600元、95年2月
    140,000元、95年3月37,000元）、信用貸款（92年 6月19日
    100,000元、93年 9月20日200,000元、94年8月25日134,000
    元、94年12月7日29,200元）、代償債務（93年5月26日420,
    000元、93年 6月30日180,000元）（其他小額未列計）等奢
    侈性之消費，故難認債務人之更生方案條件係屬公允，而於
    98年 7月24日裁定開始清算程序，並同時終止清算程序，並
    經確定在案。
三、綜上，債務人之消費紀錄既然有浪費以致負擔過重債務，而
    生開始清算之原因，而債權人表示不同意免責，且本件債務
    人又無法證明其業經普通債權人全體之同意，則依上揭說明
    ，本件債務人不得免責，爰裁定如主文。
中    華    民    國    98    年    9     月    21    日
                  民事庭法  官   顏世傑
上為正本係照原本作成
如對本裁定抗告應於送達後10日內向本院提出抗告狀，並繳納新
台幣1000元之裁判費。
中    華    民    國    98    年    9     月    21    日
                        書記官   劉玥秀


司法院資訊處製作；財團法人民間司法改革基金會備份。
